臺灣臺北地方法院民事裁定
111年度北再簡字第2號
再審原告    李君道  

再審被告    富家交通企業有限公司

法定代理人  何長波  
訴訟代理人  何皇昇  
上列當事人間請求返還牌照等事件，再審原告對於本院民國107
年12月17日所為107年度北簡字第15651號確定判決聲請再審，本
院裁定如下：
    主  文
再審之訴駁回。
再審訴訟費用由再審原告負擔。
    理  由
一、按再審之訴，應於30日之不變期間內提起。前項期間，自判
    決確定時起算，判決於送達前確定者，自送達時起算；其再
    審之理由發生或知悉在後者，均自知悉時起算。但自判決確
    定後已逾5年者，不得提起，民事訴訟法第500條第1項、第2
    項分別定有明文。又提起再審之訴，應依民事訴訟法第501
    條第1項第4款表明再審理由及關於再審理由並遵守不變期間
    之證據，此為法定必須具備之程式，其未表明者無庸命其補
    正（最高法院60年台抗字第538號、70年台再字第35號判例
    參照）。次按再審之訴不合法者，法院應以裁定駁回之，民
    事訴訟法第502條第1項亦有明定。
二、再審原告主張：再審原告與再審被告間請求返還牌照等事件
    ，業經鈞院於民國107年12月17日以107年度北簡字第15651
    號判決（下稱系爭判決），然再審原告沒有住戶籍地，也未
    收到通知，其也沒有駕駛上開計程車之事實，更非計程車所
    有人，該計程車為訴外人許榮轍所有與使用，再審被告公司
    掛牌與其無關，車牌屬再審被告所有，上開計程車為訴外人
    許榮轍所有，再審被告為規避罰單把罰單全部轉到其駕照，
    害其駕照被註銷、吊扣，並提出訴外人許榮轍之計程車駕駛
    人執業登記證、身分證、駕照影本為證據，爰依民事訴訟法
    第496條第1項第13款規定提起本訴等語。並聲明：原確定判
    決廢棄。
三、經查：㈠系爭判決於107年12月17日宣判，並於107年12月22
    日寄送判決正本至再審原告住所，雖因未獲會晤本人亦無受
    領文書之同居人或受僱人，惟該送達文書已寄存於臺北市政
    府警察局萬華分局大理街派出所，而當事人就該判決均未提
    出上訴，業於108年1月22日確定等情，業據本院調取系爭判
    決卷宗核閱無訛。再審原告遲至111年3月22日始以民事訴訟
    法第496條第1項第13款當事人發現未經斟酌之證物或得使用
    該證物者為再審事由提起本件再審之訴，有本件起訴狀及本
    院收狀章戳在卷可稽，足認再審原告提起本件再審之訴已顯
    逾原審判決確定後30日之不變期間。㈡退而言之，縱認再審
    原告主張系爭判決之寄存送達不合法為可採，而不生合法送
    達效力，則前案判決對再審原告而言，其上訴期間顯無從起
    算，自屬尚未確定，就尚未確定之終局判決，亦不得以提起
    再審之訴為救濟。㈢再者，再審原告另提出訴外人許榮轍之
    計程車駕駛人執業登記證、身分證、駕照影本等為據（見本
    院卷第13頁），並於審理中自陳：對於原審判決關於252-Ｎ9
    車牌及行車執照部分，因為該台車不是我開，我也沒有車牌
    及行照可以返還給再審被告，252-Ｎ9車牌是再審被告請我去
    監理單位請牌掛上去的，行照也是我去請下來的，是再審被
    告沒有時間，所以請我去請領車牌及行照，再審被告並請我
    將該台車直接交給訴外人許榮轍，我在把車子交給訴外人許
    榮轍的時候就知道該車連同車牌及行照都是交給訴外人許榮
    轍，我是在110年因為要審驗駕照發現有罰單的款項轉到我
    的駕照，因為罰單沒有繳納，所以我的駕照被註銷，我去查
    才知道有本案107北簡字第15651號的判決，時間是在110年1
    到3月間，詳細時間我現在記不清楚等語，可知再審原告在
    一開始把車子交給訴外人許榮轍的時候，原本就已知道該車
    連同車牌及行照均係交給訴外人許榮轍，且再審原告於110
    年1到3月間亦已知悉有系爭判決，則縱使再審原告實際上不
    知系爭判決前已寄存送達之情事，但至遲於110年1到3月間
    亦已知悉系爭判決而得主張前揭事證，卻仍拖延至111年3月
    22日始提起本件再審之訴，亦已逾30日之不變期間規定，要
    無從以再審理由知悉在後而藉詞提出再審聲請。揆諸首揭說
    明，本件再審之訴於法即有未合，且無庸命其補正，爰依法
    逕予駁回。
三、依民事訴訟法第502條第1項、第95條、第78條，裁定如主文
    。
中　　華　　民　　國　　111 　年　　10　　月　　13 　日 
                  臺北簡易庭　法  官　陳仁傑
以上為正本係照原本作成。
如不服本裁定應於送達後10日內向本院提出抗告狀，並繳納抗告
費新臺幣1,000元。 
中　　華　　民　　國　　111 　年　　10　　月　　13　日 
                              書記官　黃進傑